Config:
  hfst:
    Gen: ../../../src/generator-gt-norm.hfst
    Morph: ../../../src/analyser-gt-norm.hfst
  xerox:
    Gen: ../../../src/generator-gt-norm.xfst
    Morph: ../../../src/analyser-gt-norm.xfst
    App: lookup

Tests:
  Verb - altthäł[run] :
    altthäł+V+I+n+Pfv+L+Sg1:       nagntthät
    altthäł+V+I+n+Pfv+L+Sg2:       niltthät
    altthäł+V+I+n+Pfv+L+Sg3:       įltthät
    altthäł+V+I+n+Pfv+L+Indef:   ch’iltthät
    altthäł+V+I+n+Pfv+L+Pl1:       ts’įltthät
    altthäł+V+I+n+Pfv+L+Pl2:       naltthät
    altthäł+V+I+n+Pfv+L+Pl3:       hįltthät